臺灣高等法院刑事判決　　　　　　　　 94年度上訴字第265號
上　訴　人　臺灣宜蘭地方法院檢察署檢察官
上　訴　人
即　被　告　乙○○
指定辯護人　本院公設辯護人甲○○
上列上訴人因被告毒品危害防制條例等案件，不服臺灣宜蘭地方
法院93年度訴緝字第13號，中華民國93年12月23日第一審判決（
起訴案號：臺灣宜蘭地方法院檢察署89年度偵字第2859號），提
起上訴，本院判決如下：
    主  文
上訴駁回。
    事  實
一、乙○○前因竊盜案件，經台灣宜蘭地方法院以八十六年度訴
    字第三六九號刑事判決判處有期徒刑一年二月，嗣經本院以
    八十六年度上訴字第六○五九號判決駁回上訴、再經最高法
    院以八十七年度台上字第一○八一號判決駁回上訴確定，並
    於八十八年八月十七日假釋出監，殘餘刑期至八十八年十月
    三十一日屆滿，以已執行論。詎其猶不知悔改，竟意圖供行
    使之用，於九十年二月間，在其位於宜蘭縣頭城鎮○○路○
    段一三六號住處，利用其所有如附表一編號二所示之工具，
    接續多次偽造舊版通用千元紙幣成品三百七十八張（原審誤
    載為三百八十張，應予更正）、新版通用千元紙幣半成品三
    十七張、新版通用千元紙幣四張。嗣於九十年二月二十日下
    午三時許，為警在宜蘭縣頭城鎮○○路○段一三六號住處查
    獲，扣得其所有如附表一所示之物，再於同年六月五日下午
    四時十分許，在上開住處查獲，扣得其所有附表二所示之物
    。
二、案經宜蘭縣警察局宜蘭分局及臺北縣政府警察局報請臺灣宜
    蘭地方法院檢察署檢察官偵查起訴。
    理  由
壹、被訴偽造貨幣（有罪）部分
一、訊據上訴人即被告乙○○對於前開偽造貨幣之犯罪事實坦承
    不諱，並陳稱：其確有於九十年二月間，在其位於宜蘭縣頭
    城鎮○○路○段一三六號住處，以附表一編號二所示工具，
    偽造舊版通用千元紙幣成品三百七十八張（原審誤載為三百
    八十張，應予更正）、新版通用千元紙幣半成品三十七張等
    情屬實，但因原審量刑過重，方提起上訴，請求從輕量刑云
    云。
二、另查：
（一）宜蘭縣警察局員警於九十年二月二十日在宜蘭縣頭城鎮○
      ○路○段一三六號住處查獲，扣得附表一所示之物，再於
      同年六月五日下午四時十分許，為臺北縣政府警察局員警
      在上開住處查獲，扣得附表二所示之物，有臺灣宜蘭地方
      法院檢察署搜索票二紙、宜蘭縣警察局宜蘭分局搜索扣押
      筆錄、台北縣政府警察局搜索扣押筆錄、現場照片等件附
      卷可稽。
（二）雖被告於原審曾辯稱：九十年六月五日查獲新版通用千元
      紙幣非其製造云云，惟查其於原審九十二年二月二十五日
      訊問時及本院訊問、審理時，均自承扣案千元紙幣均為其
      製造（參見本院九十一年度訴字第四一一號卷第九頁、本
      院卷第五十三頁、第七十八頁）。
（三）再扣案附表一編號二所示千元紙幣經送中央銀行發行局鑑
      定後，認「該批偽鈔均以彩色噴墨方式仿印；紙質與真鈔
      不同；其中舊版壹仟元偽鈔之安全線及水印以灰色墨仿製
      」；扣案附表二所示千元紙幣經送中央銀行發行局鑑定後
      ，認「該批偽鈔均以彩色噴墨方式仿印；無隱藏字及凹版
      印紋凸起效果；左下角「1000」面額數字沒有折光變色反
      應；紙質與真鈔不同，水印及安全線以灰色墨在紙張背面
      仿印，號碼：ＣＮ七九五二六○ＷＪ安全線以黏貼箔膜（
      無面額數字）方式仿鈔券正面五段裸露部分，其餘三張安
      全線以燙印紫色金箔（含面額數字）方式仿鈔券正面五段
      裸露部分，均無折光變色效果。」有該行九十年三月二十
      日（九十）台央發字第○三○○一九三○八號函（參見九
      十年度偵字第七五四號偵查卷第十八頁），及九十年六月
      二十八日（九十）台央發字第○三○○三四○八五號函（
      參見九十年度偵字第一八七六號卷第三十二頁）在卷可稽
      。按偽造貨幣並不以所製造者與真物絕對相似為必要，只
      須具有類似通用貨幣之外型、分量、色澤、數字、圖樣等
      特色，而由客觀上觀察，足使一般人誤為真正者，即屬相
      當。而於九十年二月二十日扣案之紙幣經本院當庭勘驗後
      ，扣案偽鈔半成品共三十六張，係於宣紙上印有相連之新
      版千元鈔正面及背面，其上圖樣式樣大、小均與新版鈔相
      同，扣案之舊版新台幣偽鈔，其圖樣樣式大、小均與舊版
      新台幣相同，偽鈔上印有防偽線，紙鈔正面右側亦有人頭
      像浮水印，紙質較厚與真鈔略有不同，扣案之人頭橡皮章
      一只有人頭像之輪廓，無法辨識是否為孫中山；另於九十
      年六月五日扣案之紙幣經原審當庭勘驗後，扣案紙幣新版
      通用千元紙幣四張與新版鈔樣式大、小顏色相同，偽鈔號
      碼均不同，僅其中一張色澤略為模糊（參見原審訴緝卷第
      一七六頁、第一七七頁）；並經本院於九十四年四月六日
      調取94年保字第 163號扣押新版千元偽鈔四張、舊版千元
      鈔三百七十八張（原審誤載為三百八十張，應予更正）、
      新版千元鈔半成品一張進行勘驗，見前開扣案四張新版千
      元紙鈔號碼為EL289120XC、EL289106XC、EL289174XC、CN
      795260WJ，與真鈔比較，其紙質略厚、較平滑、無凹凸感
      且紙鈔右下角無隱藏字、防線部分，號碼為CN795260安全
      線以黏貼箔膜，且無面額數字「1000」並呈粉紅色五小線
      段，其餘三張皆呈紫色金箔除有面額數字「1000」外，另
      有「00」等字樣，且四張千元紙鈔防偽線均無折光變色之
      效果。又前開扣案之新版千元鈔半成品，係於宣紙上印有
      相連新版千元鈔正、反面，其圖上樣式大、小均與新版真
      鈔相同，但其色澤較為深藍色。另扣案舊版千元鈔大小與
      真鈔相同，但紙質較厚，無光澤，另外，人頭浮水印，部
      分有其輪廓，但無法辨識，部分則幾近空白，紙鈔下方所
      載「中央印製廠」之字樣糢糊，經仔細清點後，號碼同為
      DP079353BZ 5張、DL835081HV71張、DT619127EU89張、DS
      094008AW141張、CT405599BZ10張、DK988869BY57張、DP0
      79353BZ5張，總計378張，與扣押物品清單上所載總計380
      張不符，此有勘驗筆錄及勘驗照片在卷可參（本院卷第六
      十頁至第六十三頁）。是本件扣案之偽造紙鈔雖不如真鈔
      精緻，然其外型、分量、色澤、數字、圖樣均與真鈔相似
      ，若夾藏於真鈔中使用，顯將難於辨別其真偽，客觀上已
      足使一般人誤為真正。被告雖於原審曾辯稱：出於好奇心
      才偽造上開紙幣，但查衡情被告如依被告辯稱僅係好奇而
      偽造千元紙幣，應無偽造數量龐大偽鈔留存之必要。綜上
      所述，被告前開自白與事實相符，堪予採信。本件事證明
      確，被告犯行堪以認定，應依法論科。
三、核被告所為，係犯妨害國幣懲治條例第三條第一項偽造幣券
    罪。被告於其住處以數日之時間多次偽造幣券之犯行，係基
    於單一犯意，利用同一犯罪機會接續為之，為接續犯。被告
    前因竊盜案件，經台灣宜蘭地方法院以八十六年度訴字第三
    六九號刑事判決判處有期徒刑一年二月，嗣經本院以八十六
    年度上訴字第六○五九號判決駁回上訴，再經最高法院以八
    十七年度台上字第一○八一號判決駁回上訴確定，於八十八
    年八月十七日假釋出監，殘餘刑期至八十八年十月三十一日
    屆滿，有卷附本院被告全國前案紀錄表可按，其於有期徒刑
    執行完畢後五年內再犯有期徒刑以上之罪，為累犯，應依刑
    法第四十七條規定加重其刑。
四、原審經詳查後，並審酌被告素行不佳，及其犯罪之目的、偽
    造幣券之數量，且其犯行對於社會大眾交易秩序、國內金融
    及經濟之影響，及犯罪後坦承犯行之良好態度等一切情狀，
    量處有期徒刑七年。至扣案如附表一編號一、附表二所示偽
    造之幣券，應依妨害國幣懲治條例第六條規定，不問屬於犯
    人與否，加以宣告沒收；扣案如附表一編號二所示之物，係
    屬被告所有，且供其犯罪所用之物，業據被告供明在卷，亦
    依刑法第三十八條第一項第二款之規定宣告沒收之；另扣案
    如附表一編號三所示之物，並無證據證明與被告本件偽造千
    元鈔券犯行有關，因而不為沒收之諭知。原審除就附表一編
    號一所示偽造完成之舊版通用千元紙幣成品三百七十八張，
    誤載為三百八十張，應予更正外，其餘部分之認事用法均無
    違誤，量刑亦稱允當。被告徒憑己意提起上訴，指稱原審量
    刑過重，為無理由，應予駁回。
貳、被訴意圖販賣而持有第一、二級毒品及意圖供行使而收集偽
    造貨幣部分：
一、公訴意旨另以：被告乙○○意圖販賣，先於某不詳時、地，
    向不詳人士以不詳代價購買第一級毒品海洛因磚（下稱海洛
    因）一塊（淨重三百二十四點零三公克）及第二級毒品安非
    他命七包（淨重總計一百二十三點一公克），且將前開海洛
    因磚以牛皮紙袋包裝並將安非他命分裝為七包，而隨身攜帶
    伺機販賣牟利而持有。另又意圖供行使之用，於某不詳時、
    地，向不詳姓名之人取得為數不詳之偽造通用千元紙幣而收
    集之，並將該等偽鈔與前開安非他命放於同一置物袋中，且
    隨身攜帶。迄於八十九年十月十日凌晨零時十五分許，始為
    警至宜蘭縣壯圍鄉○○路三十五之一號搜索查獲，而被告乙
    ○○於警方到前即透過上開地點由不知情之何桂欽所裝設之
    監視器發現，便於該處三樓將其所收集之部分千元通用紙幣
    以鐵桶焚燬，旋趁機逃逸，然仍為警當場扣得如附表三所示
    之物。
二、公訴人認被告涉有右揭犯罪，係以魏麗娟、孫旗全之證述及
    附表三所示扣案物品為主要論據。
三、訊據被告堅詞否認有右揭犯行，並辯稱：於八十九年十月十
    日至宜蘭縣壯圍鄉○○路三十五之一號是因為該房屋經法拍
    ，新屋主託其叫住在該屋的人搬遷，新屋主將鑰匙交給其，
    當時何桂欽還住在那裡，其拿一把新鑰匙而其餘交給何桂欽
    ，當天何桂欽要其打電話給魏麗娟，其在房屋外面等魏麗娟
    ，魏麗娟到時其要魏麗娟把東西拿走，其有和魏麗娟一起走
    到樓梯，當時朋友打電話給其，其才出去，出去時要魏麗娟
    搬好東西後把門鎖上離開，其離開時魏麗娟還在屋內，當時
    警方還沒有到場，警方嗣後於該處查獲之海洛因、安非他命
    及偽鈔均非其所有等語。
四、按犯罪事實應依證據認定之，無證據不得認定其犯罪事實；
    另不能證明被告犯罪者，應諭知無罪之判決，刑事訴訟法第
    一百五十四條第二項、第三百零一條分別定有明文。又刑事
    訴訟法上認定犯罪事實所憑之證據，雖不以直接證據為限，
    間接證據亦包括在內，然而無論直接證據或間接證據，其為
    訴訟上之證明，須於通常一般之人均不致有所懷疑，而得確
    信其為真實之程度者，始得據為有罪之認定，惟採用間接證
    據時，必其所成立之證據，在直接關係上，雖僅足以證明他
    項事實，而採此他項事實，本於推理之作用，足以證明待證
    事項者，方為合法，若係憑空之推想，則尚非間接證據，且
    如未發現相當證據，或證據不足以證明，自不能以推測或擬
    制之方法，以為裁判之基礎，最高法院分別著有七十六年度
    台上字第四九八六號、三十二年度上字第六七號、四十年度
    台上字第八六號判例可資參照。
五、經查：
（一）就當日之搜索過程。依證人周志堅警員於原審審理中證稱
      ：他們四人到達時看到外面有監視器因此耽誤一點時間，
      該住處前後門都有上鎖，本來後門是一人顧，伊聽到有人
      往樓上跑的聲音後另一人到後門，所以前後門各有二人看
      守，有看到人探頭出來看，叫開門但沒有人理會所以破壞
      後門喇叭鎖進入屋內，在屋內看到孫旗全及魏麗娟，記得
      一樓只有何桂欽智障的兒子，海洛因及安非他命是在二樓
      再上去的夾層由許勝富查獲，並在住處陽台發現鐵桶，在
      鐵桶內發現燃燒過偽鈔等語（參見原審訴緝卷第八十六頁
      至第八十七頁）；及證人許勝富於原審審理中則證稱：他
      們在現場先埋伏大約有十至三十分，在屋外埋伏時從前門
      看不到裡面的人，從後面窗戶可以看到人影，埋伏時就有
      聽到有人講話及走動的聲音，他們才表明身分要屋內的人
      開門，從叫屋內的人開門到打開門間約五到十分鐘，搜索
      時沒有發現有人從後面跑掉，進屋後有查獲毒品，是伊最
      先打開三樓辦公桌抽屜時發現的，發現有牛皮紙袋包裝的
      東西，打開後裡面有一塊海洛因磚，還有好幾包安非他命
      及吸食器之類的東西，安非他命是用塑膠袋包裝，一包一
      包的，這些都是放在同一桌子抽屜內，但不是放在同一個
      抽屜內，吸食器放在桌上及抽屜裡，扣案計算機、瓦斯槍
      、尖嘴鉗、吸管、美工刀等其他物品是在同一桌子的抽屜
      內找到，行動電話伊忘記在何處查獲，包裝海洛因的牛皮
      紙袋上寫錫宗二字，至於是在牛皮紙袋內側或外側伊已經
      忘記了，在屋內另外發現偽鈔，但何人先發現忘記了，只
      知道是在三樓陽台，放在屬於垃圾桶的鐵桶內，有燒燬的
      跡象，有的燒到只剩一半，在屋前計程車內另有發現一張
      偽鈔，伊問在場的人海洛因及安非他命是何人的，魏麗娟
      回答是乙○○的，伊還問魏麗娟為何知道是乙○○的，魏
      麗娟說她有看到乙○○將海洛因磚拿在手上，而偽鈔部分
      魏麗娟回答說是乙○○的等語（參見原審訴緝卷第九十五
      頁至第九十九頁）。綜合證人周志堅、許勝富警員之上開
      證述內容，得知警方查獲本案之當時，上開宜蘭縣壯圍鄉
      ○○路三十五之一號屋內僅有魏麗娟、孫旗全及何桂欽兒
      子在場，被告當時並未處於該地點。又查證人周志堅、許
      勝富警員分別證稱：「前後門各有二人看守」、「搜索時
      沒有發現有人從後面跑掉」等語，核與被告所稱：其於警
      方到達前即已離開現場，且該現場房屋後方設有鐵門及鐵
      窗，其無從於警方到達時自後門逃逸等語相符，因此證人
      魏麗娟於原審審理中所稱被告於警方到達時，匆忙自後門
      逃跑云云，即非無疑。
（二）雖查警方於上開古亭路屋內三樓處發現海洛因及安非他命
      ，於住處陽台鐵桶內發現遭燒燬痕跡之紙鈔等物，有臺灣
      宜蘭地方法院檢察署搜索票、宜蘭縣警察局礁溪分局搜索
      扣押筆錄等件可資佐憑。扣案之粉狀及結晶狀物品分別送
      請法務部調查局鑑定後，認係毒品海洛因及安非他命，有
      該局八十九年十一月十五日檢驗通知書（參見八十九年度
      偵字第二八六一號卷第十三頁），八十九年十一月二十七
      日（八九）陸一字第八九○八六八七五號檢驗通知書（參
      見八十九年度偵字第二八五九號卷第六十八頁）。而當日
      扣案之紙鈔經送鑑定後，亦認均屬偽鈔，有臺灣銀行宜蘭
      分行八十九年十月二十三日（八九）銀宜出字第五三九六
      號函（參見八十九年度偵字第二八五九號卷第七十頁）。
      然查被告於警方到達時並未身處於該處所；且查被告堅決
      否認平時有住居於該地，並陳稱：只是偶而有前去該地洗
      澡而已（本院卷第五十六頁），而檢察官並未提出被告平
      日確實有住居該地之證據以實其說，因此被告辯稱：其並
      無居住於該房屋內，警方該屋內搜到之毒品海洛因、安非
      他命及偽鈔，均非其所有等語，信而有徵，並非飾卸之詞
      。
（三）證人魏麗娟於原審審理中固證稱：伊曾向何桂欽借住過宜
      蘭縣壯圍鄉○○路三十五之一號處所，於八十九年十月十
      日乙○○打電話與伊聯絡，要伊至宜蘭縣壯圍鄉○○路三
      十五之一號拿衣服，伊說路不熟，乙○○就叫孫旗全去載
      伊，到達停車時伊才打電話給乙○○，乙○○才從樓上下
      樓開門，開門時乙○○右手腋下夾一個牛皮紙袋，伊不知
      道裡面的東西，右手上再拿一個白色塑膠花袋，有一點透
      明，裡面有安非他命，袋子很小裝的很滿，裡面還有錢，
      伊進入屋內不超過五分鐘警察就到，伊聽到屋外有人喊時
      上樓找乙○○，但沒有找到，也沒有在屋內其他地方找到
      乙○○，警察說有一個人從後面跑了，伊不知道乙○○何
      時離開，伊有看到警察從三樓辦公桌抽屜內查獲的海洛因
      是用牛皮紙袋裝著，但我沒有看到偽鈔及安非他命，隔一
      天早上警察說在屋外搜到安非他命、偽鈔、監視器及其他
      東西警察找到的偽鈔及安非他命有拿給伊看過，偽鈔有燒
      燬過，後來警察拿到桌上數，安非他命是一包一包攤在桌
      上連同海洛因磚都放在桌上，但沒有看到塑膠花袋等語（
      參見原審訴緝卷第一一七頁至第一二五頁）；但查警方自
      該屋內查獲有毒品海洛因、安非他命及偽鈔等物，有如前
      述，依照一般常情判斷，經查獲之毒品海洛因、安非他命
      及偽鈔等物，屬於何人持有或所有？當以當時身處於該地
      者為最受懷疑者；經查，警方進入該處房屋時，當時屋內
      僅有證人魏麗娟、孫旗全及何桂欽之子，此業據證人即警
      員周志堅證述如前，則證人魏麗娟本屬犯罪嫌疑重大之人
      ，伊所為證詞之真實性，本不得儘信。另查被告辯稱其於
      警察到場之前早已離開該地，此並經證人周志堅、許勝富
      證述如上，然查證人魏麗娟竟證稱於警察到來時，被告才
      匆忙自該處逃離云云，顯見證人魏麗娟有故意卸責予被告
      之嫌，伊所為證詞難免偏頗不實。另查證人魏麗娟另證述
      伊於進入屋內時，僅見被告右手腋下夾一牛皮紙袋，及右
      手拿一塑膠花袋，而塑膠花袋內其認係裝有安非他命及紙
      鈔物品。而參以另一在場證人孫旗全於原審審理中證述：
      於八十九年十月十日凌晨載魏麗娟至宜蘭縣壯圍鄉○○路
      三十五之一號，是乙○○打電話給要伊去載魏麗娟，到現
      場後係由乙○○開門，乙○○開門時伊沒有注意乙○○手
      上是否拿物品，進入屋內時其人在一樓，魏麗娟上樓整理
      衣物，乙○○上樓後一下子就下樓，然後從前門離開等語
      （參見原審訴緝卷第一０三頁至第一０四頁）。是本件被
　  　告於魏麗娟到達後開門，就其手上是否持有物品一節，僅
  　　有證人魏麗娟一人之指述，除此之外，並無其他證據可資
    　證明。另證人何桂欽於原審審理中則證稱：該住處曾借給
　　　魏麗娟住過，後來房子被拍賣，新屋主已經換鎖，伊請乙
  　　○○與新屋主商量續住幾天，所以屋主有將鑰匙交給乙○
    　○，屋主拿鑰匙給乙○○之後伊還有與小孩續住，當天晚
      上伊去壯圍向人家借錢，只有伊兒子在家，住處三樓有一
      個房間，是魏麗娟與她先生簡志青住的，二樓有二個房間
      ，伊與兒子各住一間，因為伊要搬家，三樓有魏麗娟的物
      品，伊因此打電話叫乙○○聯絡魏麗娟要她把物品搬走，
      當時魏麗娟搬離沒幾天，因為簡志青發生事情後只剩下魏
      麗娟住伊那裡，當時房內只有伊及兒子，魏麗娟認為不方
      便才搬走，被告沒有住過該地等語（原審訴緝卷第一一一
      頁至第一一二頁），依證人何桂欽之證述可知，本案查獲
      毒品處所之三樓係魏麗娟及簡志青居住，且警方查獲時屋
      內僅有魏麗娟與孫旗全在場，則魏麗娟本身即為毒品案件
      之利害關係人，是尚難僅憑其證詞據為被告不利之認定。
      且魏麗娟亦於審理中證稱：「（搜索後在三樓看到的牛皮
      紙袋與乙○○開門時腋下夾著牛皮紙袋是否相同？）顏色
      差不多，但是否同一個我無法判斷，不過警察查獲的紙袋
      上有乙○○的名字，當時我不知道他叫乙○○。」、「（
      如何知道海洛因磚是乙○○的？）我看到乙○○腋下夾著
      牛皮紙袋時我沒有看到裡面的東西，是警察查獲時打開牛
      皮紙袋裡面是海洛因磚，所以我認為那是乙○○的。」（
　    參見原審訴緝卷第一二五頁），就其所見被告所持牛皮紙
      袋是否與警方查獲時扣得之牛皮紙袋相同，僅係證人魏麗
      娟個人推測之詞，是不得以此而為被告不利之認定。
（四）雖本件扣案之牛皮紙袋，經原審當庭勘驗後其上記載「錫
      宗」二字（原審訴緝卷第一二六頁），但以本件查獲當時
      ，被告並未在場，而扣案牛皮紙袋係屬一般紙袋，於坊間
      極易購入取得，雖其上載有「錫宗」，尚不得據此而認該
      牛皮紙袋已屬被告所有，並進而推論袋內物品均係被告所
      有之物。且查該包毒品若確實屬於被告所有，衡情被告既
      有持有管領該包毒品，何須大費周章於包裹毒品之外包裝
      牛皮袋上書寫其自己之名字，自曝其短？再查該包毒品之
      外包裝牛皮紙袋上雖寫有被告之名字「錫宗」二字，但查
      是否為賣毒之毒販擬將該包毒品出售給被告？就經驗法則
      或論理法則觀之，並非絕無可能，因此不得僅憑該毒品外
      包裝袋上書寫有被告之名字，即謂該包毒品為被告所有或
      持有。是雖魏麗娟前開證述於進入屋內時目睹被告所持白
      色塑膠花袋內裝有安非他命及偽鈔，但以魏麗娟前於偵查
      中陳稱：「（去年十月十日在壯圍鄉所查獲之偽鈔是誰的
      ？）我跟孫旗全到乙○○住處時，他來開門，我看到他手
      上拿著一個牛皮紙袋夾在右腋下面，裡面應該有裝東西，
      右手拿一包塑膠袋是半透明，裡面裝滿東西，好像有安非
      他命，並有看到有一疊像鈔票的東西，但不知道是不是偽
      鈔。」（八十九年度偵字第二八五九號卷第一百九十三頁
      九十年七月二十三日偵訊筆錄），則魏麗娟前於偵查中陳
      稱就被告所持塑膠袋內物品是否即為本件查扣物品並不知
      悉，再以扣案安非他命係於住處三樓辦公桌抽屜內查獲，
      而偽鈔係於陽台鐵桶內查獲，亦無積極證據證明被告於魏
      麗娟進入屋內時手持白色塑膠花袋內物品與嗣後查獲之安
      非他命、偽鈔係屬同一，亦難僅以屋內查獲安非他命及偽
      鈔，而認均屬被告所有。
（五）依上說明，公訴人所舉之證據不足以證明被告確有意圖販
      賣而持有海洛因、安非他命及意圖供行使之用而收集通用
      貨幣犯行，此外復查無任何積極證據，足認被告確有公訴
      人所指此部分之犯行，不能證明被告犯罪，依法應諭知無
      罪之判決。
（六）檢察官上訴要旨另指稱：查獲地點之三樓是否設有床鋪而
      足以供人居住，當日在三樓房間內查獲毒品之警員許勝富
      應知之甚詳，當可加以傳訊說明，以資判斷究竟是證人魏
      麗娟或被告所言為真云云一節。經查該處三樓是否設有床
      鋪，與被告是否涉有意圖販賣而持有第一、二級毒品及意
      圖供行使而收集偽造貨幣，並無必然關連，因此檢察官於
      本院準備程序期日當庭聲明撤回該項證據調查之請求。另
      查被告堅稱：該處有三樓，二樓有二間房間及一間大浴室
      ，三樓其沒有去過，但應該也有二間房間，何桂欽與渠兒
      子住於二樓，至於證人魏麗娟與伊同居人（經查為簡志青
      ）有住於該處屋內，只是住在幾樓，其不知道云云（本院
      卷第五十六頁）。證人何桂欽則證稱：該處二樓有二間房
      間，渠與渠兒子各住一間，魏麗娟與她先生簡志青住在三
      樓、乙○○沒有住在該處云云（原審訴緝卷第一一四頁、
      第一一二頁）。足見被告所稱其並未住於該地等語，堪足
      採信。因此檢察官上訴意旨所載上開證據調查方法，洵無
      必要，附此敘明。
六、既查無任何積極證據足資證明被告確有公訴人所指訴之意圖
    販賣而持有第一、二級毒品及意圖供行使而收集偽造貨幣犯
    行。則原審就此部分檢察官之指訴，為被告無罪之諭知，於
    法自屬正確。公訴人猶執前詞上訴指摘原審此部分判決不當
    ，為無理由，應予駁回。
參、據上論斷，應依刑事訴訟法第368條，判決如主文。
本案經檢察官陳維練到庭執行職務。
中　　華　　民　　國　　94　　年　　4 　　月　　26　　日
　　　　　　　　　刑事第十二庭審判長法　官  李文成
　　　　　　　　　　　　　　　　　  法　官　王復生
　　　　　　　　　　　　　　　　　  法　官　周盈文
以上正本證明與原本無異。
檢察官如不服本判決，應於收受送達後十日內向本院提出上訴書
狀，其未敘述上訴之理由者並得於提起上訴後十日內向本院補提
理由書（均須按他造當事人之人數附繕本）。
被告就偽造貨幣部分如不服本判決，應於收受送達後十日內向本
院提出上訴書狀，其未敘述上訴之理由者並得於提起上訴後十日
內向本院補提理由書（均須按他造當事人之人數附繕本）；其餘
部分不得上訴。
                                    書記官　余姿慧
中　　華　　民　　國　　94　　年　　4 　　月　　26　　日
附錄：本案論罪科刑法條全文
妨害國幣懲治條例第三條第一項
意圖供行使之用，而偽造、變造幣券者，處無期徒刑或五年以上
有期徒刑，得併科五千元以下罰金。
附表一
┌───┬──────────────────────────────┐
│編　號│　　　品　　　　名                                          │
├───┼──────────────────────────────┤
│一    │偽造舊版通用千元紙幣成品佰柒拾捌張、偽造新版通用千元紙幣半│
│      │成品拾柒張                                                │
├───┼──────────────────────────────┤
│二    │宣紙拾卷、平版宣紙貳包、裁割機貳臺、掃瞄列表機壹臺、防偽線壹│
│      │包、人頭橡皮章壹個、印台壹個。                              │
├───┼──────────────────────────────┤
│三    │電腦螢幕壹臺、主機壹臺、電腦鍵盤壹臺、滑鼠壹個、電腦喇叭貳個│
└───┴──────────────────────────────┘
附表二
┌───┬──────────────────────────────┐
│編　號│　　　品　　　　名                                          │
├───┼──────────────────────────────┤
│一    │偽造新版通用千元紙幣肆張                                    │
└───┴──────────────────────────────┘
附表三
┌───┬──────────────────────────────┐
│編　號│　　　品　　　　名                                          │
├───┼──────────────────────────────┤
│一    │海洛因磚壹塊（淨重三百二十四點三公克）、安非他命柒包（淨重總│
│      │計一百二十三點一公克）                                      │
├───┼──────────────────────────────┤
│二    │偽造新版通用千元紙幣伍拾張                                │
├───┼──────────────────────────────┤
│三    │海洛因牛皮紙袋壹個                                          │
├───┼──────────────────────────────┤
│四    │針孔監視器壹臺、分裝袋包、計算機壹臺、塑膠管貳條、酒精燈壹│
│      │個、瓦斯噴槍壹組、尖嘴鉗壹支、美工刀壹支、雕刻刀壹支、行動電│
│      │話肆具、鐵桶壹只                                            │
└───┴──────────────────────────────┘
